【裁判字號】    98,抗,1268
【裁判日期】    981204
【裁判案由】    聲請交保
【裁判全文】
臺灣高等法院刑事裁定                  98年度抗字第1268號
抗  告  人
即  被  告  甲○○
                    現
上列抗告人因聲請具保停止羈押案件，不服臺灣士林地方法院中
華民國98年10月30日裁定（98年度聲字第1956號），提起抗告，
本院裁定如下：
    主  文
抗告駁回。
    理  由
一、原裁定略以：被告甲○○所涉竊盜等案件，業經被告於檢察
    官偵查及原審羈押庭審理時，坦承部分犯行，並有被害人指
    證、扣押物品目錄表、贓證物認領保管單、贓證物照片、被
    告租處照片、車籍資料查詢表可憑，足認被告犯嫌重大。又
    被告曾因竊盜案件經臺灣基隆地方法院判處有期徒刑5月，
    經減為有期徒刑2月15日，經入獄執行後，甫於民國97年11
    月24日易科罰金出監，其自97年4月至同年9月，涉犯多達10
    次之竊盜犯行，有事實足認有反覆實施同一犯罪之虞，而有
    羈押之必要，被告雖以其係家中經濟支柱，經羈押後家中頓
    失依靠，聲請具保停止羈押，然前開羈押原因並未消滅，且
    羈押必要性仍然存在，不能因具保而使之消滅，有繼續羈押
    之必要，認被告聲請具保停止羈押為無理由，應予駁回。
二、抗告意旨略以：若被告果有反覆犯罪之虞，為何自97年11月
    24日出監後並無犯罪經檢察官起訴，且警方未全程錄影蒐證
    ，無法證明贓物係在被告家中查獲，被告是無罪之身，若不
    能具保停止羈押，將通知家人告知媒體並請立法委員協助云
    云。
三、按法院對被告執行之羈押，本質上係為使訴訟程序得以順利
    進行或為保全證據或為保全對被告刑罰之執行之目的，而對
    被告所實施之剝奪人身自由之強制處分，是對被告有無羈押
    之必要，當由法院以上述羈押之目的依職權為目的性之裁量
    。而羈押被告之裁量，非重在被告有罪、無罪之調查，而應
    以被告所犯罪嫌是否重大，有無羈押原因及必要性，為判斷
    之依據。是決定羈押之犯罪嫌疑重大要素，自與有罪判決須
    達毫無懷疑之有罪確信之心證有所不同，法院僅須依本案卷
    證先就形式上審查「犯罪嫌疑」是否重大，以為憑斷。抗告
    意旨雖否認其涉犯竊盜罪嫌云云。惟其曾於偵查時及原審羈
    押庭審理時，坦承部分犯行，並有被害人指證、扣押物品目
    錄表、贓證物認領保管單、贓證物照片、被告租處照片、車
    籍資料查詢表可憑，足認被告犯嫌重大。原法院駁回聲請人
    具保停止羈押之聲請時，已依前揭說明，就形式證據判斷有
    無羈押之必要性予以審酌。又警方蒐證程序是否違法而無證
    據能力、上述被害人指證等證據是否得憑為被告論罪之依據
    ，核係事實審法院經言詞辯論後審酌抗告人能否成立犯罪之
    事項，尚難據為具保停止羈押之事由。又被告出監後有無經
    檢察官就其另犯竊盜案件，如前所述，亦非原審裁量被告涉
    犯本件10次竊盜犯行，有無反覆實施之虞時，所應審酌。從
    而，原法院認被告符合刑事訴訟法第101條之1第1項第5款之
    法定羈押原因，即屬有據。本件抗告人聲請具保停止羈押，
    經本院審查結果，其羈押原因尚未消減，亦有羈押之必要，
    復查無有刑事訴訟法第114條規定之情形，是聲請人以前揭
    情詞聲請具保停止羈押，自難准許，應予駁回。
四、據上論斷，應依刑事訴訟法第412 條裁定如主文。
中    華    民    國    98    年    12    月    4     日
                  刑事第九庭  審判長法  官  陳貽男
                                    法  官  周盈文
                                    法  官  詹駿鴻
以上正本證明與原本無異。
不得再抗告。
                                    書記官  梁淑時
中    華    民    國    98    年    12    月    7     日


司法院資訊處製作；財團法人民間司法改革基金會備份。
